Inventaris van het archief van het Directoraat-Generaal voor de Arbeidsvoorziening van het Ministerie van Sociale Zaken en Werkgelegenheid, 1970-1990
Nationaal Archief, Den Haag
- STUKKEN BETREFFENDE BIJZONDERE ONDERWERPEN, 2.
  - Organisme, 2.1
    - Personele aangelegenheden, 2.1.6
      - Begin, vervulling en beëindiging van de dienstbetrekking, 2.1.6.2
        - Stukken betreffende de invoering en toepassing van beoordelingsvoorschriften., 1973 - 1990; 990-991; 2 omslagen
          - Beoordelingsvoorschrift Burgerlijk Rijkspersoneel 1972, vastgesteld door de minister van Binnenlandse Zaken. 1973 - 1977, 990
          - Beoordelingsvoorschrift Personeel van het Ministerie van Sociale Zaken en Werkgelegenheid 1989. 1989 - 1990, 991
        - Werknota Personeelsbeleid voor het Directoraat-Generaal voor de Arbeidsvoorziening (Nota Siers) en reacties hierop., 1974 - 1975; 992; 1 pak
        - Stukken betreffende de invoering van een proefproject in het kader van de interne vacaturevervulling (mutatiebeleid) en circulaires betreffende werving, promotie en opleiding van beroepenkundigen c.q. bemiddelaars., 1974 - 1979; 993; 1 omslag
        - Circulaires gericht aan de hoofdinspecteurs-directeuren voor de Arbeidsvoorziening betreffende de taakstelling van Arbvo voor wat betreft de werving en aanstelling van contractanten uit etnische, bij voorkeur Molukse, minderheden die kunnen worden ingezet voor de heroriënteringsgesprekken, c.q. als studiebegeleider ten behoeve van de arbeidsbemiddeling van betrokkenen uit die groepering., 1980 - 1988; 994; 1 omslag
          De taakstelling vloeit voort uit het reserveringsplan etnische minderheden bij de rijksoverheid.
        - Stukken betreffende de invoering van gestructureerd werkoverleg en resultaatgerichte functioneringsgesprekken binnen Arbvo., 1984 - 1989; 995; 1 pak
        - Stukken betreffende de (her)plaatsing van personeel., 1984 - 1990; 996-1004; 2 pakken, 5 omslagen en 2 stukken
          - Instelling, samenstelling en vergaderstukken van de Herplaatsingscommissie Arbeidsvoorziening. 1984 - 1987, 996-997
            De commissie is ingesteld volgens paragraaf 12.1 van het Sociaal Statuut Personeel SZW van 12 september 1983. Zie ook inventarisnummer 972.
            - Instelling en samenstelling, brochure over en rapportage van de commissie., 996
            - Vergaderstukken., 997; pak
          - (Her)plaatsing van ambtenaren en WSW-medewerkers (medewerkers van de Werkvoorziening Sociale Werkplaatsen) in het kader van de herinrichting van de arbeidsvoorzieningsorganisatie. 1987 - 1990, 998-1003
            Zie ook inventarisnummers 485 - 527.
            - Totstandkoming van de kaderregeling "Herinrichtingsstatuut Arbeidsvoorziening (HIS)" waarin de grenzen zijn aangegeven waarbinnen de uit de herstructurering volgende herplaatsingen dienen te geschieden, met appendix. 1987 - 1990, 998
            - Instelling, samenstelling en vergaderstukken van de Herinrichtingscommissie (HIC), ingesteld ten behoeve van de uitvoering van de herplaatsingsactiviteiten. 1988 - 1989, 999-1000
              - Samenstelling en werkwijze. 1988, 999; omslag
              - Vergaderstukken van de 01e - 10e vergadering. 1988 - 1989, 1000; pak
                Deels gecombineerde vergaderingen met de Bezwarencommissie Herplaatsing.
            - Instroom van WSW-medewerkers en een bijzondere categorie herplaatsers na de herinrichting. 1989, 1001
            - Circulaires betreffende de positie, c.q. de instroom van tijdelijk personeel in relatie tot de overgang naar de nieuwe arbeidsvoorzieningsorganisatie. 1990, 1002
            - Ministerieel Besluit van 22 oktober 1990 "Bezwarenprocedure overgang personeel naar de arbeidsvoorzieningenorganisatie". 1990, 1003; stuk
          - Evaluatierapport van de Bezwarencommissie Herplaatsing. 1989, 1004; stuk
        - Circulaires houdende voorschriften betreffende de te hanteren methode, c.q. de bezwarenprocedure van functiewaardering., 1988 - 1989; 1005; 1 omslag
        - Stukken betreffende de totstandkoming van de Nota: "De inrichting van het experiment 'medewerker werving en selectie' op de zes grote arbeidsbureaus", opgesteld door W.I. Lucassen van de Sector Bemiddeling., 1988 - 1989; 2214
        - Circulaires houdende richtlijnen voor bevordering van directeuren van de Gewestelijke Arbeidsbureaus en van de Centra voor Vakopleiding voor Volwassenen met het oog op de tripartite structuur van de Arbeidsvoorziening, en van FIMA-projectleiders., 1989; 1006; 1 omslag
          Zie ook inventarisnummers 498 - 515.
        - Circulaires houdende richtlijnen voor het vervullen van (neven)functies en privaatrechtelijke rechtshandelingen., 1989 - 1990; 1007
        - Stukken betreffende de instroom in de vaste formatie en opleiding van 500 arbeidscontractanten voor onbepaalde tijd als consulent personeelsvoorziening., 1989 - 1990; 1008; 1 omslag
        - Circulaire van 23 februari 1990 nr. PF 900501 gericht aan de directeuren van de GAB's houdende richtlijnen betreffende de uitoefening van de ontslagtaak ex art. 6 BBA 1945., 1009; 1 stuk
        - Notitie betreffende de ontwikkeling van het management-developmentbeleid binnen de arbeidsvoorzieningsorganisatie, met geleidebrief., 1990; 1010; 1 omslag
      - Plichten en verplichtingen van en gezag over het personeel, 2.1.6.3
        - Circulaires betreffende de handhaving van werktijden, invoering en toepassing van werktijdverkorting, en toekenning van buitengewoon verlof., 1957 - 1978; 1011; 1 omslag
        - Stukken betreffende de totstandkoming en intrekking van de circulaire van 9 januari 1976 nr. 186838 over verhuisplicht bij benoeming van directeuren van GAB's., 1975 - 1984; 1012; 1 omslag
        - Stukken betreffende de totstandkoming en uitvoering van circulaires over toepassing van deeltijdarbeid zowel bij de Centrale Dienst als bij het perifere apparaat van het Directoraat-Generaal voor de Arbeidsvoorziening en over toepassing van arbeidstijdverkorting voor deeltijdwerkers., 1978 - 1987; 1013; 1 omslag
      - Categorieën van personeel, personeelsformatie, 2.1.6.4
        - Stukken betreffende de regeling van de positie, tewerkstelling en/of de betaling van categorieën niet formatief personeel., 1968 - 1989; 1014-1017; 4 omslagen
          - Werknemers ingeleend van een uitzendbureau (uitzendkrachten). 1968 - 1987, 1014
          - Werknemers in het kader van de Tijdelijke Arbeidsplaatsen Regeling (TAP). 1975, 1015
          - Werknemers in het kader van de Wet Sociale Werkvoorziening (WSW-ers). 1978 - 1989, 1016
          - Werknemers in het kader van de Werkgelegenheidsverruimende Maatregelen (WVM-ers). 1982 - 1986, 1017
        - Interne nota's over de vervulling van een vacature van een ambulante medeweker die kan worden ingezet bij het oplossen van eventueel bij de Centra voor Vakopleiding van Volwassenen voorkomende moeilijkheden met betrekking tot de administratieve bezetting., 1969 - 1971; 1018; 1 omslag
        - Stukken betreffende het aantrekken van een projectleider ten behoeve van de begeleiding van het project beroepsovergang uit de landbouw in Drenthe., 1970 - 1971; 1019; 1 omslag
          Zie ook inventarisnummer 2331.
        - Vergaderstukken en adviezen van de Werkgroep inzake de Uitbreiding van de Formatie Beroepskeuze-adviseurs bij de Arbeidsvoorziening., 1970 - 1972; 1020; 1 omslag
        - Circulaires gericht aan de periferie betreffende (beëindiging van) tewerkstelling van tijdelijke c.q. niet-formatieve arbeidskrachten., 1972 - 1979; 1021; 1 omslag
        - Stukken betreffende de samenstelling en vergaderstukken van de Werkgroep Dienstcommissie., 1978 - 1979; 1022; 1 omslag
          De werkgroep is ingesteld ter advisering over een eventuele uitbreiding van dienstcommissies bij het Directoraat-Generaal, onder meer met betrekking tot een mogelijke instelling van dienstcommissies bij de drie grootste Gewestelijke Arbeidsbureaus.
        - "Rapport Methodische Formatie" van de Centrale Afdeling Organisatie, "Verslag van een inventariserend onderzoek van het project Methodische Formatie Arbeidsbureaus 1979" van de Stuurgroep Methodische Formatie en een discussienota over de methodische aanwending van de ter beschikking staande personele capaciteit op de Arbeidsbureaus Nieuwe Stijl., 1978 - 1980; 1023; 1 omslag
        - Stukken betreffende de instelling, samenstelling en vergaderstukken van de Commissie Personeelsplanning (CCP)., 1979 - 1980; 1024; pak
          De commissie is ingesteld ten behoeve van de advisering in die gevallen waarin twijfel bestaat over de haalbaarheid van ingediende voorstellen met betrekking tot de gebiedsindeling en formatieopbouw binnen de provincies. Zie ook inventarisnummers 441 - 442.
        - Circulaires en nota's betreffende de personeelsformatie en taakverdeling bij de Centrale Dienst c.q. de periferie., 1980 - 1988; 1025; 1 omslag
        - Scriptie: "De Centrale Dienst en Vrouwen, een onderzoek naar de verdeling van mannen en vrouwen over alle functies bij de Centrale Dienst van het Directoraat-Generaal voor de Arbeidsvoorziening van het Ministerie van Sociale Zaken en Werkgelegenheid", met geleidebrief., 1982; 1026; 1 omslag
        - Stukken betreffende de realisering van de, vanwege kabinetsbeslissingen vastgestelde, personeelsreducties bij het Directoraat-Generaal voor de Arbeidsvoorziening., 1982 - 1987; 1027-1039; 9 pakken en 4 omslagen
          - Instelling, samenstelling, vergaderstukken en opheffing van de Commissie Formatiebeheersing. 1982 - 1985, 1027
            De commissie is ingesteld om de reductie- en herallocatieprocedure in goede banen te leiden.
          - Totstandkoming van de nota: "Hoe haalt Arbvo de volgende jaren?, voorstellen tot vermindering van de personeelsformatie gecombineerd met voorstellen ter gedeeltelijke compensatie voor het verlies aan arbeidsplaatsen en ter verhoging van efficiency en effectiviteit". 1983, 1028; omslag
          - Totstandkoming van het "Rapport inzake de personeelsreductie bij het Directoraat-Generaal voor de Arbeidsvoorziening voor de jaren 1983-1986" van 30 juni 1983, correspondentie over het vervolgtraject van het rapport en reacties op het rapport. 1983 - 1984, 1029
          - Instelling, samenstelling, taakuitvoering, werkwijze en opheffing van drie werkgroepen ten behoeve van de nadere uitwerking van de in het rapport van 30 juni 1983 gedane reductievoorstellen. 1983 - 1984, 1030-1037
            - Algemeen. 1983 - 1984, 1030
            - Werkgroep I: totstandkoming van het beleidsplan 1983-1986, eerste proeve: "Zo haalt Arbvo 1984 en de volgende jaren: buigen en ook een beetje barsten". 1983 - 1984, 1031
            - Werkgroep II. 1983 - 1984, 1032-1036
              - Bezettingsoverzichten formatief personeel per 1 juli 1983 en taakomschrijvingen van de afdelingen. 1983, 1032; omslag
              - Probleemstelling naar en reacties van de periferie. 1983 - 1984, 1033
              - Totstandkoming van de "Rapportage Werkgroep II inzake nadere regelen met betrekking tot de personeelsreductie voor het jaar 1984". 1984, 1034; omslag
              - Reacties naar aanleiding van de rapportage betreffende de personeelsreductie voor het jaar 1984. 1984, 1035
              - "Rapportage Werkgroep II met betrekking tot de jaren 1985 en 1986", met geleidebrief. 1984, 1036
            - Werkgroep III: voorstellen voor verdeling van de personeelsreductie 1983/1986. 1983 - 1984, 1037; omslag
          - Uitvoering van de reductie- en herverdelingsoperatie voor de jaren 1985 - 1986. 1984 - 1986, 1038
          - Uitvoering van de reductie-operatie 1987 - 1990. 1986 - 1987, 1039
        - Nota gericht aan de staatssecretaris betreffende de onbalans tussen taaklast ten behoeve van, en personeel beschikbaar voor het minderhedenbeleid, met bijlagen., 1983; 1040; 1 omslag
        - Stukken betreffende de instelling, samenstelling, vergaderstukken en rapportage van de Werkgroep Personele Aspecten Flexibilisering Centra (vernieuwing scholing op de CVV)., 1985 - 1986; 1041; 1 pak
          Zie ook inventarisnummers 1989 - 1991.
        - Stukken betreffende het doen van voorstellen aan de minister van Binnenlandse Zaken tot vaststelling van de formatie van het Projectbureau Informatica, de Projectgroep Centrum Beroepsoriëntatie en Beroepsbeoefening (CBB), de Afdeling Toegepast Arbeidsmarktonderzoek (TAO) en het Directie-Secretariaat., 1987; 1042; 1 omslag
        - Stukken betreffende de totstandkoming van het onderzoeksverslag en voorstel voor een beleidsplan: "Managing Diversity; positieve actie voor vrouwen bij Arbeidsvoorziening, een veranderingsproces"., 1989 - 1990; 1043; 1 omslag
      - Ambtelijke bevoegdheden van het personeel, 2.1.6.5
        - Stukken betreffende de herziening van mandaatregelingen in verband met wijzigingen in de organisatie., 1988 - 1990; 1044; 1 omslag
      - Rechten van het personeel, 2.1.6.6
        - Stukken betreffende de salariëring van personeel van de Arbeidsmedische Afdeling., 1955 - 1974; 1045; 1 omslag
        - Stukken betreffende de totstandkoming en uitvoering van vergoedingsregelingen met betrekking tot het verrichten van activiteiten buiten de normale werktijd., 1961 - 1978; 1046; 1 pak
        - Stukken betreffende totstandkoming en uitvoering van de circulaire van 29 april 1966 nr. 82771 gericht aan de hoofdinspecteurs-directeuren voor de Arbeidsvoorziening betreffende de toekenning van een vergoeding aan mentors van Gewestelijke Arbeidsbureaus., 1965 - 1971; 1047; 1 omslag
        - Stukken betreffende de totstandkoming en uitvoering van vergoedingsregelingen met betrekking tot het verrichten van overwerk., 1966 - 1984; 1048; 1 omslag
        - Circulaires gericht aan de hoofdinspecteurs-directeuren voor de Arbeidsvoorziening, de hoofden van de Districten voor Aanvullende Werken en de hoofden van de (Hoofd)Afdelingen van de Centrale Dienst betreffende de geldende regels inzake het al dan niet verplicht verzekerd zijn ingevolge de Ziekenfondswet., 1979; 1049; 1 omslag
        - Stukken betreffende de totstandkoming van de circulaire van 15 augustus 1990 nr. IBV/PZ PF902665 gericht aan alle medewerkers van het Directoraat-Generaal voor de Arbeidsvoorziening betreffende de invoering van het Bezoldigingsbesluit Rijksambtenaren 1984 (BBRA 1984)., 1050; 1 omslag
        - Stukken betreffende de totstandkoming van de Regeling Uitvoering Ziektekostenvoorziening Overheidspersoneel (ZVO-regeling)., 1990; 1051; 1 omslag
      - Andere personeelsaangelegenheden, 2.1.6.7
        - Stukken betreffende het houden van instructiebijeenkomsten voor beroepenvoorlichters over het gebruik van nieuw voorlichtingsmateriaal ten behoeve van de gespecialiseerde beroepenvoorlichting., 1961 - 1972; 1052; 1 omslag
        - Circulaires gericht aan de hoofdinspecteurs-directeuren voor de Arbeidsvoorziening betreffende door de provinciale instructeurs te ondernemen activiteiten op het terrein van instructie inzake de beroepenvoorlichting., 1966 - 1971; 1053; 1 omslag
        - Stukken betreffende het organiseren van bijscholingscursussen voor oudere bemiddelaars van Gewestelijke Arbeidsbureaus wegens het ontbreken van het diploma Middelbare Sociale Arbeid zoals dat in het bezit is van jongere bemiddelaars., 1969 - 1970; 1054; 1 omslag
        - Circulaire van 11 januari 1972 nr. 20144 SAB III gericht aan de periferie met instructies en aanwijzingen voor de stages van junior-beroepskeuze-adviseurs die een dienstverband hebben aangegaan met het Ministerie van Sociale Zaken, met bijlage., 1055; 1 omslag
        - Stukken betreffende de instelling, samenstelling, taak en vergaderstukken van de Werkgroep Scholingsdeskundige en de Begeleidingsgroep Opleidingsprogramma Scholingsdeskundigen., 1972 - 1976; 1056; 1 omslag
          De werkgroep is ingesteld om advies uit te brengen over de behoefte aan de functie van scholingsdeskundige binnen de Arbvo-organisatie. De begeleidingsgroep is ingesteld voor de opleiding van scholingsdeskundigen. Zie ook inventarisnummer 539.
        - Stukken betreffende de instelling, taak en samenstelling van de Begeleidingsgroep Arbvo Opleidings Centrum, vanaf februari 1981 genoemd Stuurgroep Arbvo Opleidingen., 1978 - 1984; 1057; 1 omslag
        - Stukken betreffende de inschakeling van en samenwerking met de Academies Mens-Arbeid (AMA) ten behoeve van de opleiding voor functies in het school- en beroepskeuzewerk arbeidsvoorziening., 1978 - 1989; 1058-1060; 2 pakken en 1 omslag
          - Herstructurering van de opleidingen. 1978 - 1984, 1058-1059
            - Algemeen. 1978 - 1984, 1058
            - Vergaderstukken van de Werkgroep (later genoemd commissie) Aansluiting Opleiding Werkveld (WAOW). 1983 - 1984, 1059
              Taak van de werkgroep is: bezien in hoeverre de AMA-opleiding aansluit aan de beroepspraktijk.
          - Totstandkoming van de circulaire van 14 juli 1989 nr. PF 891260 OPL/LD gericht aan de hoofdinspecteurs-directeuren/interim-managers voor de Arbeidsvoorziening en de directeuren van de Arbeidsbureaus over de verschillende stagesystemen die de Academies Mens Arbeid (AMA) te Deventer en Tilburg hanteren ten opzichte van stagiaires bij de Gewestelijke Arbeidsbureaus. 1989, 1060; omslag
        - Stukken betreffende de ontwikkeling van een opleidingsprogramma voor de personeelsfunctionarissen van het Directoraat-Generaal voor de Arbeidsvoorziening., 1983 - 1984; 1061; 1 omslag
        - Stukken betreffende de totstandkoming en uitvoering van de Nota Opleidingsbeleid., 1983 - 1987; 1062; 1 omslag
        - Stukken betreffende de instelling, samenstelling, vergaderstukken en interimrapportage van de Projectgroep Arbo., 1985; 1063; 1 omslag
          De projectgroep is belast met de voorbereiding van de invoering van de Arbeidsomstandighedenwet bij het Directoraat-Generaal voor de Arbeidsvoorziening.
        - Vergaderstukken van de Stuurgroep Begeleiding Ontwikkeling Management (BOM)., 1986; 1064; 1 omslag
          Zie ook inventarisnummers 901 - 903.
        - Vergaderstukken van de Werkgroep Opleidingen Centrumpersoneel van de Adviesgroep Vernieuwing Centra (AVC)., 1988; 1065; 1 omslag
          De werkgroep heeft de opdracht een programma te ontwikkelen voor hoofden Opleidingen van de Centra voor Vakopleiding van Volwassenen. Zie ook inventarisnummer 1990.
        - Stukken betreffende het opstellen van een managementopleidingsplan ten behoeve van de directeuren van de Gewestelijke Arbeidsbureaus, het hoofd Personeelsvoorziening en de directeuren van de Centra voor Vakopleidingen van Volwassenen., 1989; 1066; 1 omslag
        - Circulaires betreffende de mede-financiering van opvangfaciliteiten ten behoeve van kinderen van Arbvo-medewerkers., 1990; 1067; 1 omslag
        - Rapport "Evaluatie studiebegeleiders", een verslag van een onderzoek naar de aard van de werkzaamheden van degenen die zijn aangesteld in het kader van het project studiebegeleiders en de effectiviteit van hun activiteiten, opgesteld door de Stichting Het Nederlands Economisch Instituut., 1990; 1068; 1 stuk
        - Stukken betreffende de vaststelling van en richtlijnen voor de deelname aan een 4-jaars premiespaarregeling voor medewerkers tot en met maximum schaal 9., 1990; 1069; 1 omslag
  - Taakuitvoering, 2.2
    - Arbeidsvoorziening, 2.2.01
      - Arbeidsvoorzieningswet, 2.2.01.1
        - Stukken betreffende de totstandkoming van de Wet van 28 juni 1990 (Stb. 402), houdende instelling van de Arbeidsvoorzieningsorganisatie en regelen op het gebied van de arbeidsvoorziening (Arbeidsvoorzieningswet) en van de Wet van 28 juni 1990 (Stb. 403), houdende Invoeringswet Arbeidsvoorzieningswet., 1976 - 1990; 1070-1104; 1 deel, 18 pakken, 15 omslagen en 1 stuk
          - Arbeidsvoorzieningswet (Arbvo-wet). 1976 - 1989, 1070-1095
            - Initiatiefstukken van J.H. Spiegelenberg, adviseur bij het Ministerie van Sociale Zaken. 1976 - 1977, 1070
            - Totstandkoming van en reacties op het advies van de Raad voor de Arbeidsmarkt van de Sociaal Economische Raad. 1977 - 1986, 1071-1072
              - 1977 - 1980 apr., 1071
              - 1980 mei - 1986, 1072
            - Notitie "Arbeidsvoorzieningswet, hoofdlijnen van het bestuurlijk concept en van de per wet vast te leggen structuur" en voorbereiding en verslag van het debat over de notitie in de Tweede Kamer. 1986 - 1987, 1073; omslag
            - Vergaderstukken van de Departementale Juridische Werkgroep. 1986 - 1987, 1074; omslag
            - Vergaderstukken van de Juridische Werkgroep/Sociale Partners Arbeidsvoorzieningswet. 1987, 1075; omslag
            - Concepten van het wetsontwerp en de memorie van toelichting, met reacties daarop. 1987, 1076
            - Advies van de Centrale Dienst Commissie Arbeidsvoorziening (CDC) naar aanleiding van de concept-Arbeidsvoorzieningswet en de memorie van toelichting daarop, met geleidebrief. 1987, 1077; omslag
            - Aanbieding van het wetsontwerp met memorie van toelichting. 1987, 1078-1080
              - Bij brief van 21 augustus 1987 nummer 87/15730 aan de ministerraad. 1987, 1078; omslag
              - Bij brief van 7 september 1987 nummer 87/16780 aan de Koningin ter overweging door de Raad van State. 1987, 1079
              - Wijzigingen en Aanvullingen bij brieven van 18 en 24 november 1987 aan de ministerraad. 1987, 1080; omslag
            - Advies van de Toetsingscommissie Wetgevingsprojecten (Commissie Hirsch Ballin) en reacties hierop. 1987 - 1988, 1081; omslag
            - Aanbieding van een gewijzigd wetsvoorstel Arbeidsvoorzieningswet met de daarbij behorende memorie van toelichting aan de ministerraad en aan de Koningin, ter overweging door de Raad van State, en reacties op het advies van de Raad van State. 1987 - 1988, 1082
            - Nader rapport aan de Koningin en aanbieding van het wetsontwerp met memorie van toelichting aan de Tweede Kamer. 1988, 1083
            - Weergave van de hoorzitting van de Vaste Kamercommissie voor Sociale Zaken en Werkgelegenheid op 28 september 1988. 1988, 1084
            - Inbreng van de fracties ten behoeve van het voorlopig verslag en vastgesteld voorlopig verslag van de Tweede Kamer. 1988, 1085
            - Concepten van de memorie van antwoord. 1988, 1086
            - Aanbieding van nota's van wijziging van het wetsontwerp aan de Tweede Kamer. 1988 - 1989, 1087; omslag
            - Memorie van antwoord, met geleidebrief. 1989, 1088; omslag
            - Beantwoording van Kamervragen over uitspraken die gedaan zijn door de directeur-generaal voor de Arbeidsvoorziening met betrekking tot de totstandkoming van de Arbeidsvoorzieningswet. 1989, 1089; omslag
            - Inbreng van de fracties ten behoeve van het eindverslag en vastgesteld eindverslag van de Tweede Kamer. 1989, 1090
            - Overleg met de Vaste Kamercommissie voor Sociale Zaken en Werkgelegenheid ten behoeve van de voorbereiding van de nota naar aanleiding van het eindverslag. 1989, 1091; omslag
            - Totstandkoming van de nota naar aanleiding van het eindverslag van de Tweede Kamer en reactie van de Raad van Centrale Ondernemersorganisaties hierop. 1989, 1092
            - Gewijzigd voorstel van wet, gedateerd 23 juni 1989. 1989, 1093; stuk
            - Nader gewijzigd voorstel van wet van 9 november 1989 en een Nota van Verbetering van 23 november 1989. 1989, 1094; omslag
            - Voorstel van wet zoals het luidt na de daarin de tot en met 19 december 1989 aangebrachte wijzigingen en nota van wijziging voorgesteld door de regering. 1989, 1095; omslag
          - Invoeringswet Arbeidsvoorzieningswet. 1987 - 1990, 1096-1100
            - Concepten en aanbieding van het wetsontwerp met memorie van toelichting aan de ministerraad en behandeling van het wetsontwerp door de Commissie Coördinatie Arbeidsvoorwaarden en Inkomensaangelegenheden (CCAI) en de Adviescommissie Overheidspersoneelsbeleid (AOP). 1987, 1096